臺灣板橋地方法院刑事判決　　　　　　　 94年度訴字第714號
公　訴　人　臺灣板橋地方法院檢察署檢察官
被　　　告　甲○○
上列被告因違反毒品危害防制條例案件，經檢察官提起公訴（九
十四年度毒偵字第八七六號），被告於準備程序認罪，本院以簡
式審判程序判決如下：
    主  文
甲○○施用第壹級毒品，處有期徒刑拾月。
    事  實
一、甲○○前於民國八十六年間因違反麻醉藥品管理條例及藥事
    法等案件，經本院以八十六年度訴字第二八六四號判處有期
    徒刑九月及十月，並定其應執行之刑為一年五月，經上訴後
    ，復經臺灣高等法院以八十七年度上訴字第九一三號判決上
    訴駁回而告確定，其經入監執行後，業於八十八年十一月十
    七日假釋出監，同時交付保護管束，迄八十八年十二月十日
    日始保護管束期滿執行完畢（此於本案不構成累犯）。另於
    九十三年間因犯施用毒品案件，經觀察勒戒後認有繼續施用
    毒品之傾向，而再依本院裁定入戒治處所接受強制戒治，至
    九十三年十月十四日甫執行完畢出所，並經臺灣板橋地方法
    院檢察署檢察官於九十三年十一月十日以九十三年度戒毒偵
    字第三九五號為不起訴處分確定。詎猶不知悔改，竟於前開
    強制戒治執行完畢釋放後五年內之九十三年十二月二十八日
    十時許，在臺北縣三重市○○○路五０八巷十九號住處內，
    以先將安非他命結晶磨成粉末，再連同海洛因加水注入注射
    針筒後施打注入體內之方式，同時施用第一級毒品海洛因及
    第二級毒品安非他命。嗣經警於同日二十一時許，在甲○○
    之前妻陳黎芬位於臺北縣泰山鄉○○路○段一四二巷一一二
    號五樓之三住處內查獲，並採其尿液送請檢驗，因而查悉上
    情。
二、案經臺北市政府警察局士林分局移送臺灣板橋地方法院檢察
    署檢察官偵查起訴。
    理  由
一、上揭犯罪事實，業據被告甲○○於本院審理時坦承不諱，其
    遭查獲後所採集之尿液，經送請臺灣尖端先進生技股份有限
    公司檢驗後，確呈安非他命及嗎啡（施用海洛因後之正常代
    謝物）陽性反應，有該公司濫用藥物檢體檢驗報告一份附卷
    可稽（毒偵字卷第十五頁），參以被告有施用毒品且經觀察
    勒戒、強制戒治之前案紀錄，而施用海洛因及安非他命之成
    癮性極高，且戒除不易，堪認被告前開自白應屬真實。次查
    被告前於九十三年間曾因犯施用毒品案件，經觀察勒戒後認
    有繼續施用毒品之傾向，而再依本院裁定入戒治處所接受強
    制戒治，至九十三年十月十四日甫執行完畢出所，並經臺灣
    板橋地方法院檢察署檢察官於九十三年十一月十日以九十三
    年度戒毒偵字第三九五號為不起訴處分確定，有該不起訴處
    分書（毒偵字卷第三三至三四頁）及臺灣高等法院被告前案
    紀錄表各一份附卷可稽，其於強制戒治執行完畢釋放後之五
    年內，再犯本案施用第一、二級毒品之犯行事證明確，應依
    法予以論罪科刑。
二、核被告甲○○所為，係犯毒品危害防制條例第十條第一項之
    施用第一級毒品罪，及同條例第十條第二項之施用第二級毒
    品罪。其因施用而持有第一、二級毒品之低度行為，應為其
    施用之高度行為所吸收，不另論罪。又其以一個施用行為，
    同時施用第一、二級毒品，而犯前開二罪，屬想像競合犯，
    應依法論以較重之施用第一級毒品罪。次查被告前於八十六
    年間因違反麻醉藥品管理條例及藥事法等案件，經本院以八
    十六年度訴字第二八六四號判處有期徒刑九月及十月，並定
    其應執行之刑為一年五月，經上訴後，復經臺灣高等法院以
    八十七年度上訴字第九一三號判決上訴駁回而告確定，其經
    入監執行後，業於八十八年十一月十七日假釋出監，同時交
    付保護管束，迄八十八年十二月十日日始保護管束期滿執行
    完畢，有臺灣高等法院被告全國前案紀錄表一份附卷可稽，
    此於本案雖不構成累犯，惟可作為被告素行之參考，復審酌
    被告犯罪之動機目的，智識程度（高中畢業），施用毒品非
    但戕害身心，亦危害社會秩序，以及被告犯後坦承犯行之態
    度等一切情狀，量處如主文所示之刑。
三、末按除被告所犯為死刑、無期徒刑、最輕本刑為三年以上有
    期徒刑之罪或高等法院管轄第一審案件者外，於前條第一項
    程序進行中，被告先就被訴事實為有罪之陳述時，審判長得
    告知被告簡式審判程序之旨，並聽取當事人、代理人、辯護
    人及輔佐人之意見後，裁定進行簡式審判程序，刑事訴訟法
    第二百七十三條之一定有明文。查本件被告所犯施用第一級
    毒品罪之法定本刑為「六月以上五年以下有期徒刑」，施用
    第二級毒品罪之法定本刑為「三年以下有期徒刑」，均非最
    輕本刑三年以上之罪，且被告於九十四年六月六日準備程序
    進行中，復就被訴事實為有罪之陳述，經告知被告簡式審判
    程序之旨，被告及公訴人對於本件改依簡式審判程序審理亦
    均表示無意見，是本院合議庭即依前揭刑事訴訟法規定，裁
    定本件進行簡式審判程序，附此說明。
據上論斷，應依刑事訴訟法第二百九十九條第一項前段、第二百
七十三條之一，毒品危害防制條例第十條第一、二項，刑法第十
一條前段、第五十五條，判決如主文。
本案經檢察官葉志飛到庭執行職務
中　　華　　民　　國　　94　　年　　6 　　月　　20　　日
                  刑事第十一庭法  官?楊  明  佳
上列正本證明與原本無異。
如不服本判決，應於判決送達後十日內向本院提出上訴狀（應附
繕本），上訴於臺灣高等法院。
                              書記官  黃  炎  煌
中　　華　　民　　國　　94　　年　　6 　　月　　20　　日
附錄法條：
毒品危害防制條例第十條
施用第一級毒品者，處六月以上五年以下有期徒刑。
施用第二級毒品者，處三年以下有期徒刑。
